# 新安全生产费计提办法

提问人：wx_5acf1ca80787 时间：2022-12-21 15:43:03
@chenyiwei
陈版主您好， 2022 新版安全生产费计提办法下发后，客户遇到这样的问题；
原来版本：危险品的生产与储存按照上年营业收入；
新修订版本：第二十条 危险品生产与储存是指经批准开展列入国家标准《危险货物品名表》（GB12268）、《危险化学品目录》物品，以及列入国家有关规定危险品直接生产和聚积保存的活动（（不含不含 销 售和使用））。
疑问在（不含销售和使用），客户是天然气销售厂家，从上游购进后销售给下游终端客户，方式为管道输送。这样的话是否就属于“不含销售和使用”的范畴，就不需要再计提安全生产费了？
作为审计，我们应该对此做出什么要求呢，我的想法是取得县级以上安全监督管理部门的同意书，还是企业自行判断我们就认可呢？

回答人：chenyiwei
不应这样理解。即使没有自己的储气设施，管道内也始终积存一定量的天然气，同时该服务包含管输服务，故属于危险品的“聚积保存”，仍需计提安全生产费。